【裁判字號】    98,裁,850
【裁判日期】    980402
【裁判案由】    營業稅
【裁判全文】
最  高  行  政  法  院  裁  定
                                       98年度裁字第850號
再 審原 告  福祿壽三仙製藥廠有限公司
代  表  人  甲○○
再 審被 告  財政部臺灣省中區國稅局
代  表  人  乙○○
上列當事人間營業稅事件，再審原告對於中華民國96年3月15日
本院96年度判字第391號判決，提起再審之訴，本院裁定如下：
    主  文
再審之訴駁回。
再審訴訟費用由再審原告負擔。
    理  由
一、按對於本院判決提起再審，依行政訴訟法第277條第1項第4
    款之規定，必須表明再審理由及關於再審理由並遵守不變期
    間之證據。所謂表明再審理由，必須指明其所再審之判決，
    有如何合於行政訴訟法第273條第1項、第2項所定再審事由
    之具體情事始為相當，倘僅泛言有何條款之再審事由，而無
    具體情事者，難謂已表明再審事由，其提起再審，即屬不合
    法。復按本院判決有適用法規有錯誤之情形者，當事人得對
    之提起再審之訴，為行政訴訟法第273條第1項第1款所明定
    。而所稱適用法規顯有錯誤，係指原判決所適用之法規與該
    案應適用之現行法規相違背，或與解釋判例有所牴觸者而言
    。
二、再審原告於民國82至85年間銷售藥品，涉嫌未依規定開立統
    一發票，銷售金額計新臺幣（下同）789,009,631元（不含
    稅）；復於84年至85年間興建臺中廠房，工程款109,873,37
    2元，未依法取得進項憑證；另於81至85年間支付電視台、
    廣播電台、廣告公司等廣告費534,200,400元，未依規定取
    得進項憑證，經法務部調查局臺北市調查處查獲，案移原處
    分機關臺中市稅捐稽徵處（嗣由再審被告承受其營業稅業務
    ），據以核定補徵營業稅39,450,482元，並按所漏稅額處5
    倍之罰鍰計197,252,400元（計至百元止），及就其未依法
    取得憑證644,047,772元部分處5%罰鍰32,202,388元。再審
    原告不服，申請復查結果，獲准變更核定補徵營業稅為27,4
    22,622元及處漏稅罰173,196,600元、行為罰22,668,275元
    ，合計罰鍰195,864,875元。再審原告仍表不服，訴經財政
    部再訴願決定以：「訴願決定與原處分關於補徵營業稅及違
    反營業稅法罰鍰部分均撤銷，由原處分機關另為處分，其餘
    再訴願駁回。」，經再審被告重核結果，仍維持補徵營業稅
    27,422,622元及違反營業稅法（嗣於90年7月9日修正為加值
    型及非加值型營業稅法，下稱營業稅法）罰鍰部分173,196,
    600元。再審原告不服，循序提起行政訴訟，嗣分別經臺中
    高等行政法院91年度訴字第914號判決（下稱原審判決）及
    本院94年度判字第1449號判決（下稱原判決）駁回後，再審
    原告以原判決有行政訴訟法第273條第1項第1款、第12款、
    第13款及第14款之規定，向原審法院提起再審之訴，經原審
    法院以94年度再字第38號裁定將再審原告依行政訴訟法第27
    3條第1項第1款規定再審部分，移送本院審理（關於依同條
    項第12款至第14款再審部分，由臺中高等行政法院94年度再
    字第38號判決駁回，再審原告提起上訴，經本院95年度判字
    第1852號判決駁回），復經本院以96年度判字第391號判決
    駁回，再審原告仍表不服，遂以原判決有行政訴訟法第273
    條第1項第1款規定之再審事由，對之提起本件再審之訴。
三、再審之訴意旨略以：82年1、2月份營業稅已逾核課期間，自
    應扣除卻未予扣除而仍為補稅並課處罰鍰，顯然違反稅捐法
    令等有利再審原告之主張，原判決及前再審判決對此均未予
    審酌並敘明理由，自有適用法規不當之違法。此外，再審原
    告不服原處分而申請復查，並提出已於86年4月11日自動補
    繳稅款等事證，得適用稅捐稽徵法第48條之1規定而免予處
    罰，詎再審被告於復查審理中，在欠缺積極具體事證之情形
    下除未依職權調查外，復未予再審原告答辯之機會，逕自改
    認86年3月25日為本案查獲日，而否定違章案件審查報告中
    已認定86年6月6日之查獲日期，阻卻再審原告依稅捐稽徵法
    第48條之1規定自動補報繳免罰之利益，顯有違不利益變更
    禁止原則；又扣押帳證編號B 20-2總管理處82年度之損益表
    2份，除銷貨收入金額相同外，損益會計期間及製表日期均
    異，然歷次判決均據此而為82年度漏報營業稅之認定，顯與
    事實不符，有違證據與經驗法則，原判決及本院歷次判決對
    此漏未審酌並予糾正，實屬適用法規顯有錯誤之違法云云為
    由，提起本件再審之訴。經核再審原告上開所舉各節，多與
    本院前審判決駁回上訴之理由無關，而所指有關(1)82年1、2
    月份營業稅已逾核課期間，原判決及前再審判決對此均未予
    審酌並敘明理由。(2)其於申請復查時，提出已於86年4月11
    日自動補繳稅款等事證，得適用稅捐稽徵法第48條之1規定
    而免予處罰，詎再審被告否定違章案件審查報告中已認定86
    年6月6日之查獲日期。(3)扣押帳證編號B20-2總管理處82年
    度之損益表2份，多次判決均據此而為82年度漏報營業稅之
    認定，顯與事實不符，有違證據與經驗法則云云；縱若屬實
    ，亦係再審原告所主張之事證於前審未予審酌之事由，並非
    「適用法規顯有錯誤」之情事，自難謂有行政訴訟法第273
    條第1項第1款之再審事由。依前揭說明，再審原告所提再審
    之訴為不合法，應予駁回。
四、依行政訴訟法第278條第1項、第104條、民事訴訟法第95條
    、第78條，裁定如主文。
中    華    民    國    98    年    4     月    2     日
                    最高行政法院第六庭
                        審判長法官  吳  明  鴻
                              法官  劉  介  中
                              法官  林  茂  權
                              法官  侯  東  昇
                              法官  黃  秋  鴻
以  上  正  本  證  明  與  原  本  無  異
中    華    民    國    98    年    4     月    3     日
                              書記官  吳  玫  瑩


司法院資訊處製作；財團法人民間司法改革基金會備份。
